臺灣板橋地方法院刑事判決　　　　　　　96年度訴字第2994號
公　訴　人　臺灣板橋地方法院檢察署檢察官
被　　　告　甲○○
上列被告因違反毒品危害防制條例案件，經檢察官提起公訴（96
年度毒偵字第4478號），被告於準備程序中對被訴之事實為有罪
陳述，本院合議庭裁定由受命法官獨任行簡式審判程序，並判決
如下：
    主    文
甲○○施用第一級毒品，累犯，處有期徒刑壹年，減為有期徒刑
陸月，扣案海洛因殘渣袋貳只（袋內海洛因量微無法秤重），均
沒收銷燬，注射針筒拾支、橡皮條壹條均沒收；又施用第二級毒
品，累犯，處有期徒刑陸月，減為有期徒刑月；應執行有期徒
刑捌月，扣案海洛因殘渣袋貳只（袋內海洛因量微無法秤重），
均沒收銷燬，注射針筒拾支、橡皮條壹條均沒收。
    事    實
一、甲○○有竊盜、妨害風化、違反肅清煙毒條例、重利等前科
    ，民國90年間，又因施用第一、二級毒品案件，經臺灣嘉義
    地方法院以91年度訴字第130 號判決，分別判處有期徒刑1
    年、5 月，應執行有期徒刑1 年4 月確定；復於92年間，因
    施用第一、二級毒品案件，經臺灣嘉義地方法院以92年度訴
    字第214 號判決，分別判處有期徒刑1 年、7 月，應執行有
    期徒刑1 年6 月確定，上開2 案件經接續執行，於95年1 月
    10日縮短刑期假釋出監，迄95年7 月1 日縮刑期滿，假釋未
    經撤銷，未執行之刑期視為已執行完畢（據此，本件構成累
    犯）；其間，曾於90年間，因施用毒品案件，經臺灣嘉義地
    方法院以90年度毒聲字第427 號裁定送勒戒處所觀察、勒戒
    後，因認無繼續施用毒品傾向，由臺灣嘉義地方法院檢察署
    檢察官以90年度毒偵字第458 號不起訴處分確定；復於同年
    間，因施用毒品案件，經臺灣嘉義地方法院以90年度毒聲字
    第1226號裁定送勒戒處所觀察、勒戒後，因認有繼續施用毒
    品傾向，復由臺灣嘉義地方法院以91年度毒聲字第146 號裁
    定令入戒治處所施以強制戒治，強制戒治滿3 月後，因認無
    繼續戒治之必要，再經臺灣嘉義地方法院以91年度毒聲字第
    667 號裁定停止戒治，所餘戒治期間付保護管束，後經臺灣
    嘉義地方法院以92年度毒聲字第103 號裁定撤銷停止戒治及
    保護管束，所餘期間令入戒治處所施以強制戒治，於92年8
    月27日執行完畢，該次施用第一、二級毒品犯行並經起訴，
    由臺灣嘉義地方法院以上開91年度訴字第130 號判決，分別
    判處有期徒刑1 年、5 月，應執行有期徒刑1 年4 月確定；
    詎其猶不知戒慎，仍於92年8 月27日接受強制戒治執行完畢
    釋放後5 年以內之96年3 月28日晚間某時許，另行基於施用
    第一級毒品海洛因之犯意，在臺北縣泰山鄉○○路199 號7
    樓住處，以將海洛因摻水置於針筒內，注射身體之方式，施
    用海洛因1 次；復另行基於施用第二級毒品安非他命之犯意
    ，於同日晚間某時許，在同前地點，以將安非他命置於玻璃
    球內燒烤後吸食煙氣之方式，施用安非他命1 次。後於96
    年3 月29日上午8 時35分許，為警持搜索票至其上開住處查
    獲，並扣得其因本件施用海洛因而持有之海洛因殘渣袋2 只
    （袋內海洛因量微無法秤重），及其所有供本件施用海洛因
    犯罪所用之注射針筒10支、橡皮條1 條，甲○○且同意接受
    採尿，經警將其尿液檢體送驗後，呈鴉片類、安非他命類陽
    性反應。
二、案經臺北縣政府警察局中和分局報告臺灣板橋地方法院檢察
    署檢察官偵查後起訴。
    理    由
一、認定犯罪事實所憑之證據及理由：
(一)、訊據被告對其在上揭時、地施用第一級毒品海洛因、第二級
    毒品安非他命之事實，於本院審理中自白不諱，而其為警查
    獲時，同意接受採尿併經警將所採集之尿液檢體送驗後，呈
    鴉片類、安非他命類陽性反應乙節，亦有臺北縣政府警察局
    中和分局毒品案犯罪嫌犯人姓名及代碼對照表、臺灣檢驗科
    技股份有限公司96年5 月7 日濫用藥物尿液檢驗報告各1 份
    附於偵查卷足憑（見偵查卷第8、9頁）；又被告業已供承其
    為警查獲時，所扣得白色粉末殘渣袋2 只內所盛裝白色粉末
    殘渣（袋內殘渣均因量微無法秤重），為其因本件施用海洛
    因所持有之海洛因殘渣等語在卷，而其為警查獲時同意接受
    採尿，其尿液檢體送驗後，確呈鴉片類陽性反應，亦如前述
    ，堪認被告供述前開扣案物確為海洛因殘渣等語，洵屬有據
    ，可以信實；此外，並有被告所有供本件施用海洛因犯罪所
    用之注射針筒10支、橡皮條1 條扣案為憑，俱徵被告前開自
    白應與事實相符，可以採信。
(二)、次按觀察、勒戒或強制戒治執行完畢釋放後，5 年內再犯施
    用第一、二級毒品之罪者，檢察官應依法追訴，毒品危害防
    制條例第23條第2 項定有明文。查被告有如事實欄所載強制
    戒治執行紀錄等情，有臺灣嘉義地方法院檢察署90年度毒偵
    字第458 號不起訴處分書、臺灣嘉義地方法院92年度訴字第
    214 號判決書及臺灣高等法院被告前案紀錄表各1 份附卷足
    參，是被告於接受強制戒治執行完畢後，5 年內再犯本件施
    用毒品罪，亦甚明確。綜上，本件事證已明，被告犯行堪以
    認定。
二、應適用之法律、科刑審酌事由及沒收物之處理：
(一)、核被告所為，係犯毒品危害防制條例第10條第1 項之施用第
    一級毒品罪、同條例第10條第2 項之施用第二級毒品罪。其
    施用前後持有第一、二級毒品之低度行為，應各為其後之施
    用高度行為所吸收，均不另論罪。又被告於90年間，因施用
    毒品案件，經臺灣嘉義地方法院以91年度訴字第130 號判決
    ，分別判處有期徒刑1 年、5 月，應執行有期徒刑1 年4 月
    確定；又於92年間，因施用毒品案件，經臺灣嘉義地方法院
    以92年度訴字第214 號判決，分別判處有期徒刑1 年、7 月
    ，應執行有期徒刑1 年6 月確定，上開2 案件經接續執行，
    於95年1 月10日縮短刑期假釋出監，迄95年7 月1 日縮刑期
    滿，假釋未經撤銷，未執行之刑期視為已執行完畢等情，有
    前揭臺灣高等法院被告前案紀錄表附卷可憑，是其於有期徒
    刑執行完畢後，5 年以內，故意再犯本件有期徒刑以上之罪
    ，為累犯，就其前開所犯2 罪，均應依刑法第47條第1 項規
    定，各加重其刑。至其前開所犯2 罪，犯意各別、行為互殊
    ，應與分論併罰。
(二)、茲審酌被告曾因施用毒品犯行受觀察勒戒、強制戒治及刑罰
    執行，仍不知悛悔，復犯本件之罪，惟犯後坦承犯行，態度
    良好，並就其犯罪之動機、目的、施用次數等一切情狀，就
    其前開所犯2 罪，分別量處如主文所示之刑。又中華民國96
    年罪犯減刑條例業經立法院制定，並經總統於96年7 月4 日
    公布，自96年7 月16日起生效，被告本件犯行之犯罪時間均
    在96年4 月24日以前，均合於上開減刑條例第2 條第1 項第
    3 款之規定，且均非同條例第3 條所定不得減刑之罪，是就
    其前開所犯2 罪，均併依上開減刑條例規定就其前開2 罪之
    宣告刑，各減其二分之一之刑期，暨定其應執行之刑，以示
    懲儆。
(三)、扣案海洛因殘渣袋2 只（袋內海洛因量微無法秤重），因其
    內之海洛因與包裹前開毒品之分裝袋2 只，二者在物理上難
    以析離，均應依毒品危害防制條例第18條第1 項前段沒收銷
    燬。另扣案之注射針筒10支、橡皮條1 條，係被告所有，供
    其本件施用海洛因犯罪所用之物，業據被告供明在卷，爰依
    刑法第38條第1 項第2 款規定宣告沒收之。
據上論斷，應依刑事訴訟法第273 條之1 第1 項、第299 條第1
項前段、毒品危害防制條例第10條第1 項、第2 項、第18條第1
項前段，刑法第11條、刑法第47條第1 項、第51條第5 款、第38
條第1 項第2 款，中華民國96年罪犯減刑條例第2 條第1 項第3
款、第7 條、第10條第1 項，判決如主文。
本案經檢察官郭季青到庭執行職務。
中　　華　　民　　國　　96　　年　　10　　月　　5 　　日
　　　　　　　　　刑事第十九庭法  官  陳明偉
以上正本證明與原本無異。
如不服本判決應於送達後10日內向本院提出上訴狀。
                              書記官  強梅芳
中　　華　　民　　國　　96　　年　　10　　月　　5 　　日
附錄本案論罪科刑法條全文：
毒品危害防制條例第十條：
施用第一級毒品者，處六月以上五年以下有期徒刑。
施用第二級毒品者，處三年以下有期徒刑
